【裁判字號】    98,審訴,3975
【裁判日期】    981029
【裁判案由】    毒品危害防制條例
【裁判全文】
臺灣高雄地方法院刑事判決            98年度審訴字第3975號
公  訴  人  臺灣高雄地方法院檢察署檢察官
被      告  甲○○
上列被告因毒品危害防制條例案件，經檢察官提起公訴（98年度
毒偵字第4389號），嗣於本院準備程序中被告就被訴事實為有罪
之陳述，經本院告知簡式審判程序之旨，並聽取被告與公訴人之
意見後，合議庭裁定由受命法官獨任進行簡式審判程序，判決如
下：
    主  文
甲○○施用第一級毒品，累犯，處有期徒刑捌月，扣案之第一級
毒品海洛因壹包（含包裝袋，檢驗後淨重零點零參零公克）沒收
銷燬之。又持有第二級毒品，累犯，處有期徒刑參月，扣案之第
二級毒品甲基安非他命壹包（含包裝袋，檢驗後淨重零點零柒參
公克）沒收銷燬之。應執行有期徒刑拾月，扣案之第一級毒品海
洛因壹包（含包裝袋，檢驗後淨重零點零參零公克）、第二級毒
品甲基安非他命壹包（含包裝袋，檢驗後淨重零點零柒參公克）
均沒收銷燬之。
    事  實
一、甲○○前因施用毒品案件，經本院以91年度毒聲字第1714號
    裁定送觀察、勒戒後，認有繼續施用毒品之傾向，嗣經本院
    以91年度毒聲字第2199號裁定令入強制處所施以強制戒治，
    復經本院以91年度毒聲字第6436號裁定停止戒治，所餘戒治
    期間並付保護管束，於民國91年10月24日停止其處分出所，
    於92年4 月26日保護管束期滿未經撤銷而執行完畢，並經臺
    灣高雄地方法院檢察署檢察官以92年度戒毒偵字第409 號不
    起訴處分確定。於前開強制戒治執行完畢釋放後5 年內，又
    因施用第一、二級毒品案件，經本院以95年訴字第3814號分
    別判處有期徒刑1 年、6 月，應執行有期徒刑1 年4 月確定
    ，嗣經裁定減刑後，於96年12月9 日縮短刑期執行完畢。詎
    猶不知悔改，復基於施用第一級毒品海洛因之犯意，於98年
    7 月7 日下午某時，在高雄縣鳳山市○○路20之4 號住處，
    以針筒注射方式，施用第一級毒品海洛因1 次。嗣於98年7
    月8 日16時55分許，在高雄縣鳳山市○○路301 號前為警盤
    查，當場扣得海洛因1 包（檢驗前淨重0.039 公克、檢驗後
    淨重0.030 公克），並得其同意採集尿液送驗，結果呈可待
    因、嗎啡陽性反應，始悉上情。
二、甲○○於98年7 月8 日某時，在高雄縣鳳山市某地，向真實
    姓名、年籍不詳綽號「阿華」之成年男子，購得第二級毒品
    甲基安非他命（檢驗前淨重0.083 公克、檢驗後淨重0.073
    公克），其即無故非法持有上開毒品預備供己非法吸食之用
    ，嗣於98年7 月8 日16時55分許，在高雄縣鳳山市○○路
    301 號前為警盤查，當場扣得甲基安非他命1 包（檢驗前淨
    重0.083 公克、檢驗後淨重0.073 公克）。
三、案經高雄縣政府警察局鳳山分局報請臺灣高雄地方法院檢察
    署檢察官偵查起訴。
    理  由
一、本件被告甲○○所犯係死刑、無期徒刑、最輕本刑為3 年以
    上有期徒刑以外之罪，其於準備程序中就被訴事實為有罪之
    陳述，經本院告知簡式審判程序之旨，並聽取公訴人及被告
    意見後，合議庭裁定由受命法官獨任進行簡式審判程序，合
    先敘明。
二、訊據被告對於上揭時、地，施用第一級毒品海洛因、持有第
    二級毒品甲基安非他命之事實，坦承不諱，而被告為警查獲
    所採之尿液檢體，經送臺灣檢驗科技股份有限公司以酵素免
    疫分析法及氣相層析質譜檢驗結果，呈現可待因、嗎啡陽性
    反應，此有臺灣檢驗科技股份有限公司98年7 月22日編號KＺ
    0 00000000000 號濫用藥物尿液檢驗報告暨高雄縣政府警察
    局鳳山分局偵辦毒品案件嫌疑人尿液採集編號對照表各1 份
    在卷可稽，又扣案之白色粉末1 包、晶體1 包，經送檢驗結
    果，確係第一級毒品海洛因（檢驗前淨重0.039 公克、檢驗
    後淨重0.030 公克）、第二級毒品甲基安非他命成分（檢驗
    前淨重0.083 公克、檢驗後淨重0.073 公克），亦有高雄市
    立凱旋醫院98年9 月7 日高市凱醫驗字第11073 號、98年9
    月15日高市凱醫驗字第11117 號濫用藥物成品檢驗鑑定書各
    1 份在卷可憑。足徵被告之任意性自白核與事實相符，應堪
    信為真實，可採為本件論罪科刑之依據。是本件事證明確，
    被告施用第一級毒品、持有第二級毒品犯行，洵堪認定，應
    予依法論科。
三、按海洛因、甲基安非他命分別為毒品危害防制條例第2 條第
    2 項第1 款、第2 款所稱之第一級與第二級毒品，不得施用
    、持有。次按觀察、勒戒或強制戒治執行完畢釋放後，5 年
    內再犯第10條之罪者，應依一般刑事訴訟程序予以起訴論罪
    科刑，此觀諸毒品危害防制條例第20條、第23條第2 項規定
    自明。被告曾於91年間因施用毒品案件，經本院以91年度毒
    聲字第1714號裁定送觀察、勒戒後，認有繼續施用毒品傾向
    ，再經本院以91年度毒聲字第2199號裁定令入戒治處所施以
    強制戒治，復經本院以91年度毒聲字第6436號裁定停止戒治
    ，所餘戒治期間付保護管束，於92年4 月26日執行完畢，並
    經臺灣高雄地方法院檢察署檢察官以92年度戒毒偵字第409
    號為不起訴處分確定。於前開戒治執行完畢釋放後5 年內，
    復於92年間因施用毒品案件，經本院以93年度訴字第206 號
    判處應執行有期徒刑10月確定，有臺灣高等法院被告前案紀
    錄表1 份在卷可參，復於98年7 月7 日下午某時，施用第一
    級毒品海洛因1 次，則公訴人予以起訴，尚無不合，本院自
    得依法論科。
四、核被告所為，係犯毒品危害防制條例第10條第1 項之施用第
    一級毒品罪、第11條第2 項持有第二級毒品罪。被告持有第
    一級毒品後進而施用，其持有之低度行為應為施用之高度行
    為所吸收，故不另論其持有毒品罪。被告所犯2 上開罪，犯
    意各別，罪質各異，行為互殊，係為數罪，應予分論併罰。
    被告有事實欄所載之前案紀錄，甫於96年12月9 日縮短刑期
    執行完畢等情，有卷附臺灣高等法院被告前案紀錄表可按，
    其受有期徒刑執行完畢，5 年以內故意再犯本件有期徒刑以
    上之2 罪，均為累犯，應加重其刑。本院審酌被告前因施用
    毒品案件，經勒戒、觀察程序，由檢察官不起訴處分，並經
    法院判決、入監執行後，仍不知悛悔，再次施用毒品自戕其
    身，顯然缺乏戒絕毒品之決心，且被告前有毒品之前科紀錄
    ，素行不良，惟念及被告坦承施用第一級毒品之事實，且其
    行為尚未害及他人，並斟酌被告之犯罪動機、手段以及被告
    之智識程度等一切情狀，量處如主文所示之刑。另扣案之白
    色粉末1 包、晶體1 包，經送檢驗結果分別係第一級毒品海
    洛因、第二級毒品甲基安非他命之情，已如上述，應依毒品
    危害防制條例第18條第1 項前段規定宣告沒收銷燬之，至前
    開第一級毒品海洛因、第二級毒品甲基安非他命之包裝袋包
    覆毒品，其上顯留有該毒品之殘渣，衡情自難與之剝離，亦
    應整體視之為毒品，連同該包裝併予宣告沒收銷燬之；此外
    ，鑑驗耗用之海洛因、甲基安非他命既已滅失，自無庸宣告
    沒收銷燬之。
據上論斷，應依刑事訴訟法第273 條之1 第1 項、第284 條之1
、第299 條第1 項前段，毒品危害防制條例第10條第1 項、第11
條第2 項、第18條第1 項前段，刑法第11條、第47條第1 項、第
51條第5 款、第9 款，判決如主文。
本案經檢察官杜妍慧到庭執行職務。
中    華    民    國    98    年    10    月    29    日
                  刑事第十庭  法  官  曾子珍
以上正本證明與原本無異。
如不服本判決，應於收受送達後10日內向本院提出上訴書狀。
中    華    民    國    98    年    10    月    29    日
                              書記官  李承悌
附錄本判決論罪科刑法條全文：
毒品危害防制條例第10條
施用第一級毒品者，處6月以上5年以下有期徒刑。
施用第二級毒品者，處3年以下有期徒刑。
毒品危害防制條例第11條
持有第一級毒品者，處3 年以下有期徒刑、拘役或新臺幣5 萬元
以下罰金。
持有第二級毒品者，處2 年以下有期徒刑、拘役或新臺幣3 萬元
以下罰金。
持有第一級毒品純質淨重10公克以上者，處1 年以上7 年以下有
期徒刑，得併科新臺幣1百萬元以下罰金。
持有第二級毒品純質淨重20公克以上者，處6 月以上5 年以下有
期徒刑，得併科新臺幣70萬元以下罰金。
持有第三級毒品純質淨重20公克以上者，處3 年以下有期徒刑，
得併科新臺幣30萬元以下罰金。
持有第四級毒品純質淨重20公克以上者，處1 年以下有期徒刑，
得併科新臺幣10萬元以下罰金。
持有專供製造或施用第一級、第二級毒品之器具者，處1 年以下
有期徒刑、拘役或新臺幣1 萬元以下罰金。


司法院資訊處製作；財團法人民間司法改革基金會備份。
